臺灣臺中地方法院刑事判決　　　　　　 100年度訴字第1446號
公　訴　人　臺灣臺中地方法院檢察署檢察官
被　　　告　邱宏烈　41歲民.
上列被告因違反毒品危害防制條例案件，經檢察官提起公訴（一
百年度撤緩偵字第五九、六○號），被告於準備程序中就被訴事
實為有罪之陳述，受命法官於聽取當事人之意見後，由本院合議
庭裁定由受命法官獨任以簡式審判程序判決如下：
    主    文
邱宏烈施用第一級毒品，累犯，處有期徒刑玖月，扣案之海洛因
殘渣袋壹個，沒收銷燬之；又施用第二級毒品，累犯，處有期徒
刑月。又施用第一級毒品，累犯，處有期徒刑玖月。應執行有
期徒刑壹年柒月，扣案之海洛因殘渣袋壹個，沒收銷燬之。
    犯罪事實
一、邱宏烈前因施用毒品案件，經本院以裁定令入勒戒處所觀察
    、勒戒後，認有繼續施用毒品之傾向，由本院以八十七年度
    毒聲字第一四七六號裁定令入戒治處所強制戒治，後經本院
    以八十八年度毒聲字第七四七號裁定停止戒治，所餘戒治期
    間付保護管束，復因其違反保護管束應遵守事項情節重大，
    經本院以八十八年度毒聲字第二七八二號裁定撤銷停止戒治
    ，令入戒治處所強制戒治，於民國八十九年二月二十五日強
    制戒治執行完畢，並經臺灣臺中地方法院檢察署檢察官以八
    十九年度戒毒偵字第一四○號處分書為不起訴處分確定。其
    又於九十三年十二月起至九十四年八月二、三日止，因違反
    毒品危害防制條例之施用毒品案件，經本院以九十四年度訴
    緝字第三三三號判決處以有期徒刑一年確定，於九十五年十
    月八日縮刑期滿執行完畢。邱宏烈前已於五年內再犯施用毒
    品案件，並經依法追訴處罰，詎猶不知悔改，分別為下列行
    為：
  (一)邱宏烈基於施用第一級毒品海洛因之犯意，於九十八年七月
    十八日晚間八時許，在臺中市○區○○里○○街一七三之一
    號住處，以針筒注射之方式，施用海洛因一次；又另起施用
    第二級毒品甲基安非他命之犯意，於同日施用完海洛因後之
    晚間某時，以將甲基安非他命放置在鋁箔紙上燒烤之方式，
    施用甲基安非他命一次。嗣於同年月二十日凌晨零時三十分
    許，經警在臺中市○區○○路二段六一號前盤查邱宏烈時，
    發覺其手臂上有多處疑似毒品之注射針孔，並得邱宏烈同意
    至其所駕駛之車牌號碼Ｋ七－六九二○號自用小客車內搜索
    ，扣得海洛因殘渣袋一個，復得邱宏烈同意採集其尿液送驗
    ，結果呈嗎啡及甲基安非他命陽性反應，始查悉上情。
  (二)邱宏烈基於施用第一級毒品海洛因之犯意，於九十八年十二
    月九日下午三時許，在臺中市○區○○里○○街一七三之一
    號住處，以將海洛因摻入香煙吸食之方式，施用海洛因一次
    。嗣因警方依法對邱宏烈使用之手機門號進行監聽，發覺邱
    宏烈有施用毒品情況，而於九十八年十二月十一日上午十一
    時三十分許，持本院核發之搜索票至邱宏烈上開住處執行搜
    索，扣得與本案無關之手機二支，復得邱宏烈同意採集其尿
    液送驗，結果呈嗎啡陽性反應，始查悉上情。
二、案經臺中市政府警察局（改制前為臺中市警察局）第六分局
    、第一分局報請臺灣臺中地方法院檢察署檢察官偵查起訴。
    理    由
一、程序方面：
  (一)本案被告邱宏烈所犯係死刑、無期徒刑、最輕本刑為三年以
    上有期徒刑以外之罪，被告於行準備程序中就被訴事實為有
    罪之陳述，經法官告知簡式審判程序之旨，並聽取公訴人、
    被告之意見後，本院合議庭認為適宜由受命法官獨任進行簡
    式審判程序，而依刑事訴訟法第二百七十三條之一第一項規
    定，裁定改用簡式審判程序，是本案之證據調查，依刑事訴
    訟法第二百七十三條之二、同法第一百五十九條第二項之規
    定，不適用傳聞法則有關限制證據能力之相關規定。
  (二)本案被告所為不利於己之供述，並無出於強暴、脅迫、利誘
    、詐欺、疲勞訊問、違法羈押或其他不正之方法，亦非違反
    法定障礙事由經過期間不得訊問或告知義務之規定而為，依
    刑事訴訟法第一百五十六條第一項、第一百五十八條之二規
    定，應認其有證據能力。
  (三)本案認定犯罪事實所憑之非供述證據，均無違反法定程序而
    取得之情形，依刑事訴訟法第一百五十八條之四反面規定，
    自有證據能力。
二、上揭事實，業據被告於偵查及本院審理時坦承不諱，其尿液
    經送檢驗結果，亦呈嗎啡及甲基安非他命陽性反應，有臺中
    市警察局第六分局採集尿液鑑定同意書、臺中市警察局第六
    分局委託驗尿液代號與真實姓名對照表、中山醫學大學附設
    醫院檢驗科藥物檢測中心九十八年七月二十六日尿液檢驗報
    告、臺中市警察局第一分局委託代驗尿液代號與真實姓名對
    照表、中山醫學大學附設醫院檢驗科藥物檢測中心九十八年
    十二月三十一日尿液檢驗報告、臺中市警察局第一分局偵查
    隊採集尿液鑑定同意書、臺中市警察局第六分局搜索扣押筆
    錄（含扣押物品目錄表）一份、本院九十八年度聲搜字第四
    四三五號搜索票影本一張、臺中市警察局第一分局偵查隊搜
    索扣押筆錄影本（含扣押物品目錄表）一份、臺灣高等法院
    被告前案紀錄表、臺灣臺中地方法院檢察署刑案資料查註紀
    錄表各一份，及查獲時照片三張附卷足佐，又有海洛因殘渣
    袋一個扣案可資佐證，足見被告自白與事實相符，其於前次
    違反毒品危害防制條例之施用毒品案件執行完畢後，五年內
    再犯毒品危害防制條例第十條第一、二項之罪，事證明確，
    犯行洵堪認定，應依法論科。
三、按最高法院九十五年五月九日九十五年度第七次刑事庭會議
    決議要旨：「一施用第一、二級毒品為犯罪行為，毒品危害
    防制條例第十條定有處罰明文。故施用第一、二級毒品者，
    依前揭規定本應科以刑罰。惟基於刑事政策，對合於一定條
    件之施用者，則依同條例第二十條、第二十三條之規定，施
    以觀察、勒戒及強制戒治之保安處分。二、毒品危害防制
    條例於民國九十二年七月九日修正公布，自九十三年一月九
    日施行，其中第二十條、第二十三條將施用毒品之刑事處遇
    程序，區分為『初犯』及『五年內再犯』、『五年後再犯』
    。依其立法理由之說明：『初犯』，經觀察、勒戒或強制戒
    治後，應為不起訴處分或不付審理之裁定；經觀察、勒戒或
    強制戒治執行完畢釋放後，『五年內再犯』者，因其再犯率
    甚高，原實施之觀察、勒戒及強制戒治既已無法收其實效，
    爰依法追訴或裁定交付審理。至於經觀察、勒戒或強制戒治
    執行完畢釋放後，『五年後再犯』者，前所實施之觀察、勒
    戒或強制戒治已足以遮斷其施用毒品之毒癮，為期自新及協
    助其斷除毒癮，仍適用『初犯』規定，先經觀察、勒戒或強
    制戒治之程序。從而依修正後之規定，僅限於『初犯』及『
    五年後再犯』二種情形，始應先經觀察、勒戒或強制戒治程
    序。倘被告於五年內已再犯，經依法追訴處罰，縱其第三次
    （或第三次以上）再度施用毒品之時間，在初犯經觀察、勒
    戒或強制戒治執行完畢釋放五年以後，已不合於『五年後再
    犯』之規定，且因已於『五年內再犯』，顯見其再犯率甚高
    ，原實施觀察、勒戒或強制戒治，已無法收其實效，即應依
    該條例第十條處罰。」是被告本件再度施用毒品之時間（即
    九十八年七月十八日、同年十二月九日），雖在一犯經強制
    戒治執行完畢（即八十九年二月二十五日）五年以後，而不
    合於「五年後再犯」之規定，惟其又自九十三年十二月起至
    九十四年八月二、三日止，再犯施用第一級毒品案件，並經
    本院以九十四年度訴緝字第三三三號判決處以有期徒刑一年
    確定，依上開最高法院決議內容，認被告再犯率甚高，原實
    施觀察、勒戒或強制戒治，已無法收其實效，應依毒品危害
    防制條例第十條處罰。
四、核被告所為，係犯毒品危害防制條例第十條第一項施用第一
    級毒品罪及同條第二項施用第二級毒品罪。其施用前後持有
    第一、二級毒品之低度行為，已各為施用第一、二級毒品之
    高度行為所吸收，均不另論罪。被告所犯上開三罪，犯意各
    別，行為不同，應分論併罰。被告前因違反毒品危害防制條
    例之施用毒品案件，經本院以九十四年度訴緝字第三三三號
    判決處以有期徒刑一年確定，於九十五年十月八日縮刑期滿
    執行完畢，有臺灣高等法院被告前案紀錄表及臺灣臺中地方
    法院檢察署刑案資料查註紀錄表在卷可憑，被告前受有期徒
    刑執行完畢，五年內故意再犯本件有期徒刑以上之各罪，均
    為累犯，應依刑法第四十七條第一項之規定各加重其刑。爰
    審酌被告一再施用毒品，於前次違反毒品危害防制條例之施
    用毒品案件執行完畢後，五年內再犯本案毒品危害防制條例
    第十條之罪，戕害自身健康，且其前有施用毒品前科，素行
    堪認不佳，暨其智識、犯罪之目的、動機、手段等一切情狀
    ，各量處如主文所示之刑，並定其應執行刑，以資懲儆。扣
    案之海洛因殘渣袋一個，其上之海洛因殘渣已無法與該包裝
    袋剝離，應全部視為查獲之毒品，應依毒品危害防制條例第
    十八條第一項前段規定，均併予宣告沒收銷燬；另扣案之手
    機二支，雖為被告所有，然與本案施用毒品無關，又非違禁
    物，爰不為沒收之諭知。至檢察官對被告施用第一級毒品部
    分具體求處有期徒刑一年一月、一年二月，並與施用第二級
    毒品部分合併應執行有期徒刑二年四月等語，雖被告前次因
    施用海洛因案件，經本院以九十四年度訴緝字第三三三號決
    處以有期徒刑一年確定，然被告此次係自九十三年十二月起
    至九十四年八月二、三日止之施用海洛因犯行經本院審判，
    與本案各施用一次海洛因之行為，在次數上即有所不同，倘
    一蓋以前案有期徒刑一年刑度，再往上論以本案二次施用海
    洛因之刑度，自非妥適，是公訴檢察官前揭有關施用第一級
    毒品部分之求刑及定應執行刑顯屬過重，併予敘明。
據上論斷，應依刑事訴訟法第二百七十三條之一第一項、第二百
九十九條第一項前段，毒品危害防制條例第十條第一項、第二項
、第十八條第一項前段、第二十三條第二項，刑法第十一條、第
四十七條第一項、第五十一條第五款，判決如主文。
中    華    民    國   100    年    8     月    8     日
                  刑事第十四庭  法  官  黃裕仁
上正本證明與原本無異。
如不服本判決應於收受判決後十日內向本院提出上訴書狀，並應
敘述具體理由；其未敘述上訴理由者，應於上訴期間屆滿後二十
日內向本院補提理由書（均須按他造當事人之人數附繕本，切勿
逕送上級法院）。
                                書記官  何惠文
中    華    民    國   100    年    8     月    8     日
附錄論罪科刑法條
毒品危害防制條例第十條
施用第一級毒品者，處六月以上五年以下有期徒刑。
施用第二級毒品者，處三年以下有期徒刑。